臺灣桃園地方法院刑事判決　 　　　　　 94年度易字第1404號
公　訴　人　臺灣桃園地方法院檢察署檢察官
被　　　告　丙○○
上列被告因竊盜案件，經檢察官聲請以簡易判決處刑（94年度偵
字第15377 號），本院認不宜以簡易判決處刑，改依通常程序審
判，被告於準備程序中就被訴事實為有罪之陳述，經本院合議庭
裁定由受命法官獨任行簡式審判程序，茲判決如下：
    主    文
丙○○連續竊盜，累犯，處有期徒刑捌月，扣案之手電筒壹支沒
收。
    事    實
一、被告丙○○前於民國70年間因竊盜案件，經臺灣臺中地方法
    院以70年度易字第2946號判決判處有期徒刑5 月確定，於75
    年1月5日執行完畢；於78年間因竊盜案件，經臺灣高等法院
    臺中高分院以78年度上訴字第1639號判決判處有期徒刑1 年
    確定，經提起上訴，經最高法院以79年度臺上字第1990號判
    決駁回上訴確定，於79年10月1 日執行完畢；於81年間因竊
    盜案件，經臺灣臺中地方法院以81年度易字第4243號判決判
    處有期徒刑6 月確定，於82年10月24日執行完畢；於84年間
    因竊盜案件，經臺灣臺中地方法院以84年度訴字第251 號判
    決判處有期徒刑7 月確定，於86年2 月13日執行完畢；於93
    年間因竊盜案件，經臺灣臺中地方法院以93年度沙簡字第47
    8 號判決判處有期徒刑6 月確定，於93年12月13日易科罰金
    執行完畢（構成累犯）。詎猶不知悔改，於94年8 月13日凌
    晨，行經桃園縣龜山鄉○○村○○○路158 巷口，見路旁停
    放多輛汽車，因缺錢花用，竟基於意圖為自己不法之所有之
    概括犯意，以路邊拾得之石頭打破汽車車窗後，由車窗外伸
    手打開車門鎖而進入車內，並用其所有自備之手電筒照明之
    方式，連續為下列之竊盜犯行：
  (一)於94年8 月13日凌晨2 時55分許，在上開巷口，以上述方式
    ，進入停放於該處乙○○所有車牌號碼5033-HF 號自用小客
    車（毀損該車駕駛座後方車位旁之玻璃窗部分未據告訴），
    惟因未尋得有價值之財物而未得逞。
  (二)於94年8 月13日凌晨2 時57分許，在上開巷口，以上述方式
    ，進入停放於該處甲○○所有車牌號碼JD-0881 號自用小客
    車（毀損該車駕駛座後方車位旁之玻璃窗部分未據告訴），
    惟亦因未尋得有價值之財物而未得逞。
  (三)於94年8 月13日凌晨3 時許，在上開巷口，以上述方式，進
    入停放於該處丁○○所有車牌號碼4299-GV 號自用小客車（
    毀損該車駕駛座後方車位旁之玻璃窗部分未據告訴），竊取
    丁○○所有放置在該車內之硬幣共計新臺幣（下同）80元，
    得手後，正欲離去之際，為巡邏員警當場查獲，並扣得其所
    有供上開竊盜犯行所用之手電筒1 支。
二、案經桃園縣政府警察局龜山分局報告臺灣桃園地方法院檢察
    署檢察官偵查起訴。
    理    由
一、按刑事訴訟法第273 條之1 規定除被告所犯為死刑、無期徒
    刑、最輕本刑為3 年以上有期徒刑之罪或高等法院管轄第一
    審案件者外，於審判期日前之程序進行中，被告先就被訴事
    實為有罪之陳述時，審判長得告知被告簡式審判程序之旨，
    並聽取當事人、代理人、辯護人及輔佐人之意見後，裁定進
    行簡式審判程序。經查，本件被告丙○○被訴竊盜一案，非
    前開不得進行簡式審判程序之案件，經被告於本院審理時就
    被訴事實為有罪之陳述，且經本院告知被告簡式審判程序之
    旨，聽取被告及檢察官之意見後，爰依上開刑事訴訟法第27
    3 條之1 之規定，當庭裁定改依簡式審判程序審判之，合先
    敘明。
二、訊據被告於檢察官複訊及本院審理時均坦承有上開犯罪事實
    ，惟於警詢僅坦承有事實欄一、(三)犯行，矢口否認有事實欄
    一、(一)、(二)犯行，辯稱：伊只有打破車窗，但沒有進入行竊
    云云；檢察官初訊時矢口否認上述犯行，辯稱：伊係因心情
    不好才打破上開車輛之車窗，但沒有拿車內東西云云。經查
    ：證人即被害人乙○○、甲○○於警詢中均證稱：伊所有車
    輛車窗遭打破，車內雖無損失財物，但有被翻得亂七八糟等
    語，證人即被害人丁○○於警詢及檢察官訊問時均證稱：伊
    所有車輛車窗遭打破，並遭竊零錢80元等語，是由上開證人
    之證詞，被告所辯沒有竊盜云云，已非可採，況扣案之手電
    筒1 支，被告於本院審理時亦明確供承是進入被害人車子裡
    面拿出照明所用等語，是本件依證人乙○○、甲○○、丁○○上開證詞，及卷附贓物認領保管單1 紙、照片9 幀及扣案
    手電筒1 支，堪認被告於檢察官複訊及本院審理時之自白應
    與事實相符，堪以採信。至被告於警詢及檢察官初訊時上開
    所辯，顯係卸責之詞，不足採信，本件事證明確，被告犯行
    堪以認定，應予依法論科。
三、按刑法第321 條第1 項第3 款攜帶兇器竊盜罪，所稱之兇器
    ，乃依一般社會觀念足以對人之生命、身體、安全構成威脅
    ，具有危險性之「器械」而言。而磚塊、石頭乃自然界之物
    質，尚難謂為通常之「器械」，從而，持磚塊、石頭砸毀他
    人車窗竊盜部分，尚難論以攜帶兇器竊盜罪（最高法院92年
    度臺非字第38號判決意旨參照），是核被告事實欄一、(一)、
    (二)之犯行，均係犯刑法第320 條第3 項、第1 項之普通竊盜
    未遂罪；如事實欄一、(三)所為，係犯刑法第320 條第1 項之
    普通竊盜既遂罪。被告先後3 次之竊盜犯行，時間緊接，觸
    犯構成要件相同之罪名，顯係基於概括犯意為之，為連續犯
    ，應依刑法第56條之規定，論以情節較重之普通竊盜既遂罪
    ，並加重其刑。又被告丙○○前因竊盜案件，經臺灣臺中地
    方法院以93年度沙簡字第478 號判決判處有期徒刑6 月確定
    ，並於93年12月13日易科罰金執行完畢等情，有臺灣高等法
    院被告前案紀錄表附卷足憑，其前受有期徒刑執行完畢後5
    年內再犯本件最重本刑為有期徒刑以上之罪，為累犯，應依
    刑法第47條之規定加重其刑，並依法遞加之。爰審酌被告有
    多次竊盜前科及執行情形，竟不知悔悟，不思以正當方式賺
    取金錢，猶再次行竊，本應從重量刑，惟考量被告終能坦承
    犯行，尚有悔悟，及犯罪手段、動機、所生損害及智識程度
    等一切情狀，量處如主文所示之刑。扣案之手電筒1 支，屬
    被告所有，並供本件竊盜犯行所用，業據被告於本院審理中
    供述在卷，應依刑法第38條第1 項第2 款規定沒收之。
據上論斷，應依刑事訴訟法第452 條、第273 條之1 第1 項、第
299 條第1 項前段，刑法第56條、第320 條第1 項、第47條、第
38條第1 項第2 款，罰金罰鍰提高標準條例第1 條前段，判決如
主文。
本案經檢察官嵇珮晶到庭執行職務。
中　　華　　民　　國　　94　　年　　12　　月　　9 　　日
                  刑事第二庭  法　官　鄭吉雄
以上正本證明與原本無異。
如不服本判決，應於送達後10日內，向本院提出上訴狀（應附繕
本），上訴於臺灣高等法院。
                              書記官  陳慧玲
中　　華　　民　　國　　94　　年　　12　　月　　9 　　日
附錄法條：
刑法第320條第1項(普通竊盜罪)
意圖為自己或第三人不法之所有，而竊取他人之動產者，為竊盜
罪，處五年以下有期徒刑、拘役或五百元以下罰金。
